# 单行履约义务的确认

提问人：杨 格 97 时间：2022-09-16 20:59:18
请教陈版主，
企业向环保局提供当地餐饮行业油烟污染监测分析数据和报告服务，合同约定，企业需要在当地 1000 家餐饮企业安装该企业生产的油烟检测设备（有验收条款），并对当地餐饮企业已有的300 台油烟检测设备进行升级改造，然后根据上述设备收集相关的油烟污染数据并上传至环保局的信息平台。
企业需要在三年中每月向环保局上报环保数据并进行数据分析，在三年中对相关检测设备进行在线监控、运行维护、提供人员培训等服务，环保局在这三年内取得相关环保设备的使用权，但是设备所有权归企业所有。
请问，企业的上述相关活动是否应拆分至多个单项履约义务？

回答人：chenyiwei
此问题取决于“安装设备”和“读取数据、进行分析和上传分析结果”这两者之间是否存在高度关联性，例如：对于本企业制造的监测设备，是否只有本企业才能访问其存储模块并读取数据；对数据的分析是否要用到本企业独有的某种特殊技术方法等。
如果在设备安装后，后续服务只有本企业才有能力提供，则两者存在高度关联，应认定为一项履约义务；如果设备是通用的，有多个服务供应商可以使用该套设备，读取其中的数据并进行分析，则两者无高度关联，可分解为两项履约义务。
如果属于整体构成单项履约义务的，则前期安装设备不能单独确认收入，而应将设备成本确认为合同履约成本，将安装阶段收到的款项（如有）作为合同负债予以递延，后续开始提供数据读取和分析服务后，将合同履约成本予以摊销，将上述合同负债摊销确认为各期营业收入。